【裁判字號】    95,易,1745
【裁判日期】    950727
【裁判案由】    違反保護令
【裁判全文】
臺灣臺中地方法院刑事判決              95年度易字第1745號
公  訴  人  臺灣臺中地方法院檢察署檢察官
被      告  甲○○
                    （現於臺灣臺中看守所羈押中）
上列被告因違反家庭暴力防治法案件，經檢察官提起公訴（九十
五年度偵字第一○一七五、一一三五九號），經被告於準備程序
中就被訴事實為有罪之陳述，受命法官於聽取當事人之意見後，
由本院合議庭裁定由受命法官以簡式審判程序判決如下：
    主    文
甲○○連續違反法院依家庭暴力防治法第十三條所為之禁止對被
害人實施身體上、精神上不法侵害之行為，及禁止直接對被害人
為騷擾行為之民事通常保護令裁定，累犯，處有期徒刑柒月。
    犯罪事實
一、甲○○前因違反家庭暴力防治法案件，經本院沙鹿簡易庭以
    九十三年度沙簡字第六七六號判決處以有期徒刑五月，如易
    科罰金，以銀元三百元折算一日確定，於民國九十三年十二
    月十四日易科罰金執行完畢。詎其猶不知悔改，明知與乙○
    ○係夫妻，二人具有家庭暴力防治法第三條第一款之家庭成
    員關係，且乙○○曾向本院聲請核發民事通常保護令，經本
    院於九十五年二月二十一日依家庭暴力防治法第十三條核發
    九十五年度家護字第七六號民事通常保護令，諭令甲○○不
    得對乙○○實施身體或精神上不法侵害之行為，並不得直接
    或間接對於乙○○為騷擾行為，有效期間為八個月，上開裁
    定經警員於同年月二十八日下午六時三十分許交付送達予甲
    ○○收受，並告以不得違反裁定內容等情，竟仍基於違反保
    護令之概括犯意，先於同年四月九日晚間八時許之前該保護
    令有效期間內，在臺中縣后里鄉○里村○里路一○五號其住
    處內，藉乘酒意，徒手毆打乙○○，致乙○○受有手肘紅腫
    之傷害（傷害部分未據告訴），並朝乙○○大喊「幹妳娘」
    等語，又於同年五月十八日晚間十時三十分許之前該保護令
    有效期間內，在上開住處二樓乙○○房門外，以腳踢乙○○
    房門並大罵「幹妳娘，妳在討客兄」等語，為法院禁止甲○
    ○對於乙○○實施身體上、精神上不法之侵害，與直接騷擾
    之行為等內容，而連續違反民事通常保護令。乙○○不堪其
    擾，分別於九十五年四月十日及同年五月十八日報警處理，
    始查悉上情。
二、案經臺中縣警察局大甲分局報請臺灣臺中地方法院檢察署檢
    察官偵查起訴。
    理    由
一、上揭事實，業據被告甲○○於偵查中及本院審理時坦承不諱
    ，核與被害人乙○○指述及證人吳政哲即被告之子證述情節
    相符，並有本院於九十五年二月二十一日核發之九十五年度
    家護字第七六號民事通常保護令影本、臺中縣警察局大甲分
    局保護令執行紀錄表影本各一份在卷為憑，足見被告自白與
    事實相符。另被告雖酒後違反上開民事通常保護令，然觀其
    尚知對話之對象等情，是被告尚未達精神耗弱或心神喪失之
    狀態，併予敘明。綜上，本案事證明確，被告犯行已堪認定
    ，應依法論科。
二、查被告係被害人之夫，二人具有家庭暴力防治法第三條第一
    款所定之家庭成員關係，被告故意違反保護令之行為，核係
    犯家庭暴力防治法第五十條第一款、第二款之違反法院禁止
    對被害人實施身體上、精神上不法之侵害行為，及禁止直接
    對被害人為騷擾行為之民事通常保護令罪。又被告雖於一次
    行為中違反前開保護令內禁止對被害人實施身體上、精神上
    不法侵害行為，及不得直接騷擾行為，惟法院依同法第十三
    條規定核發保護令者，該保護令內之數款規定，均係保護令
    之內容，僅係將其違反情形逐一列舉，被告如同時違反保護
    令內數款規定，仍僅係違反一保護令罪，而無再論以想像競
    合犯或予數罪併罰，公訴人認係想像競合犯，有所誤會，併
    予敘明。被告行為後，刑法第五十六條連續犯之規定，業於
    九十四年二月二日修正公布刪除，並於九十五年七月一日施
    行，因行為後新法業已刪除連續犯之規定，此刪除雖非犯罪
    構成要件之變更，但顯已影響行為人刑罰之法律效果，自屬
    法律有變更；依行為時之舊法，被告數犯罪行為僅以一罪論
    ，而依裁判時之新法，被告數犯罪行為即須分論併罰，比較
    新、舊法結果，並依新修正刑法第二條第一項規定，仍應適
    用較有利於被告之行為時法律即舊法論以連續犯。故被告前
    揭二次違反民事通常保護令犯行，時間緊接，犯罪構成要件
    相同，顯係出於概括之犯意為之，為連續犯，依修正前刑法
    第五十六條規定，以一罪論，並加重其刑。被告前因違反家
    庭暴力防治法案件，經本院沙鹿簡易庭以九十三年度沙簡字
    第六七六號判決處以有期徒刑五月，如易科罰金，以三百元
    折算一日確定，於九十三年十二月十四日易科罰金執行完畢
    ，此有臺灣高等法院被告前案紀錄表及臺灣臺中地方法院檢
    察署刑案資料查註紀錄表附卷可稽，而被告行為後，刑法第
    四十七條業於九十四年二月二日修正公布，並於九十五年七
    月一日施行，修正前刑法第四十七條規定：「受有期徒刑之
    執行完畢，或受無期徒刑或有期徒刑一部之執行而赦免後，
    五年以內再犯有期徒刑以上之罪者，為累犯，加重本刑至二
    分之一。」修正後刑法第四十七條第一項規定：「受徒刑之
    執行完畢，或一部之執行而赦免後，五年以內故意再犯有期
    徒刑以上之罪者，為累犯，加重本刑至二分之一。」故被告
    前受有期徒刑執行完畢，五年內再犯本件有期徒刑以上之罪
    ，不論依修正前之刑法第四十七條，或修正後之刑法第四十
    七條第一項之規定，均構成累犯，對被告而言並無有利或不
    利之情形，自不生新舊法比較之問題，應逕依行為時即修正
    前之刑法第四十七條，論以累犯，並遞加重其刑。爰審酌被
    告與被害人係夫妻，非但不思如何相互扶持共同生活，反而
    屢次對被害人實施身體上、精神上不法之侵害及直接騷擾之
    行為，導致被害人精神備受騷擾，復觀諸被告有多次違反家
    庭暴力防治法前科，最近一次經本院沙鹿簡易庭以九十三年
    度沙簡字第六七六號判決處以有期徒刑五月，如易科罰金，
    以銀元三百元折算一日確定，此有臺灣高等法院被告前案紀
    錄表及臺灣臺中地方法院檢察署刑案資料查註紀錄表附卷可
    稽，堪認其素行不佳，暨其智識、品性、犯罪目的、動機、
    手段、犯後坦承犯行，態度尚可等一切情況，量處如主文所
    示之刑，以示懲儆。
據上論斷，應依刑事訴訟法第二百七十三條之一第一項、第二百
九十九條第一項前段，家庭暴力防治法第五十條第一款、第二款
，刑法第十一條前段、第二條第一項前段、修正前刑法第五十六
條、第四十七條，判決如主文。
中    華    民    國    95    年    7     月    27    日
                  刑事第十三庭  法  官  黃裕仁
上正本證明與原本無異。
如不服本判決，應於送達後十日內向本院提出上訴狀（須附繕本
），上訴於臺灣高等法院臺中分院。
                                書記官  王嘉仁
中    華    民    國    95    年    7     月    27    日
附錄論罪科刑法條
家庭暴力防治法第五十條
違反法院依第十三條、第十五條所為之下列裁定，為本法所稱之
違反保護令罪，處三年以下有期徒刑、拘役或科或併科新臺幣十
萬元以下罰金。
  一  禁止實施家庭暴力行為
  二  禁止直接或間接騷擾、接觸、通話或其他連絡行為。
  三  命遷出住居所。
  四  遠離住居所、工作場所、學校或其他特定場所。
  五  命完成加害人處遇計畫：戒癮治療、精神治療、心理輔導
      或其他治療、輔導。


司法院資訊處製作；財團法人民間司法改革基金會備份。
